Mötesprotokoll med handledareGrupp: GrapefruitDatum: 211021Lärosäte: Chalmers tekniska högskolaDeltagare: Elvina Fahlgren, Olivia Månström, Tove Nilsson, Ingrid Stake och Felix Oliv

• Mål (5 min)- Få svar på frågor.
- Få feedback nu när vi nästan är klara,
• Rapport från tidigare möte (15 min)Vi har en fungerande applikation. • Diskussions ämnen (35 min)
Frågor till handledare:
- I RAD, ska vi skriva tasks/acceptanskriterier eller endast user stories under rubriken "Användarberättelser"?
Både tasks och acceptanskriterier ska vara med.

- Hur var det med att skriva tester till view?
Behövs inte.

- Ska domänmodellen vara skriven på svenska eller engelska?
Finns inget krav. Skriv domänmodellen på svenska om resten av rapporten är på svenska. Metoder och klasser på engelska. 

- Be Felix kolla på vår domänmodell.
Domänmodellen ska vara väldigt ytlig så det är bra. Allt som ska vara med är med. 
Vi kan ta bort GameLogic och kanske Position. Ha kvar det så men utan GameLogic

- Ska design patterns översättas till svenska när vi skriver om dom?
Nej.

- Det står att all dokumentation ska vara i pdf, gäller detta våra möten också?
Det är ok att ha det i txt.

- Är det våran peer review eller den gruppen vi gjorde på som ska ligga i final report?
Den vi gjorde till den andra gruppen, tror Felix. I SDD och RAD kan vi skriva om feedback från den andra gruppen. 

- Är det bara att kopiera in RAD och SDD i slutrapporten eller hur ska den vara skriven?
Bara att kopiera in. Ordning? Spelar ingen roll.

- Hur löser vi det med fonten?
Vet inte om det finns någon lösning. Det verkar vara besvärligt. Vi kan strunta i det. Vi kan lägga en kommentar i README.

- Ska testerna vara 90% på metoder eller line?
90% linecoverage. Då har vi testat det mesta. Helst skulle vi testa felhantering för att komma upp i 90%

- Bör vi skapa view i HelloApplication?
Spelar det någon roll med att skapa den i HelloApplication? Det finns ingen störred poäng i det. Lika bra att skapa den i HelloApplication, även fast det det inte finns någon bra anledning.

- Grape-fruit.iml, ligger inte i GitHub-repo? är det därför Felix inte kan köra applikationen?
Vi ska testa ta bort och köra om. Testa ta bort den från gitignore. 
Felix får fel, så det skulle kunna vara en konfigurations grej. 

Feedback från handledare:

- Förklara Gameboard-klassen:
ViewEntities varför ligger den i modellen? Vi borde inte ha createViewEntities och createPlayerCardResources i modellen.
Vy grejer ska inte ligga direkt i vår core-modell.

- Klassen CurrentPlayer? kan vi inte vara ha en currentplayer som är en player?
Vi använder den i gameView och när man uppdaterar currentPlayer i gameModel. Vi byter ut den och vill att vyn bara har koll på den som är current player.

Om vi går till GameModel och getCurrentPlayer, vi skapar en variabel och returnerar en IPlayer istället för CurrentPlayer. Det blir snyggare för vi behöver bara ha en referens till interfacet IPlayer. 

Vyn har då en IPlayer? Felix säger att det inte är någon fara. Controllen kan få se player men inte vyn. 

Borde varje player ha en boolean, isCurrentPlayer?

Kanske ha ett ID till varje spelare för att jämföra. Då kan vi returnera currentPlayers ID. Tror inte vi behöver ha Player alls i vyn om vi kör på ID istället. 


Lite mer allmänna frågor:

Felix skrev inte om alla User stories, han hade med 9-10 stycken. Han skrev bara om dom som var mest intressanta, vi kan skriva om alla. 

Presentationen? Det finns inget som är rätt/fel. Tänk att vi ska göra en demo, visa upp all funktionalitet (viktigaste) i helhet. Efter det ska vi prata om RAD och SDD, bra ha en powerpoint, bild på domänmodellen. 
Vi borde prata utifrån det som är objekt orienterat. Hur vi har valt att designa applikationen, struktur mässigt. 
• Resultat och uppgifter (5 min)

- Kolla på det gällande klassen CurrentPlayer.
- createViewEntities och createPlayerCardResources borde inte ligga i core-modellen.
- Försöka skapa MainView i HelloApplication.
- Testa det vi pratade om gällande Grape-fruit.iml. 
- Fixa tester 90% line coverage.
- Uppdatera UML, när vi inte ska röra koden mer. • SummeringDet som inte är fixat än är det under resultat och uppgifter.Nästa möte är fredag 22/10-21.