Mötesprotokoll med handledareGrupp: GrapefruitDatum: 141021Lärosäte: Chalmers tekniska högskolaDeltagare: Elvina Fahlgren, Olivia Månström, Tove Nilsson, Ingrid Stake och Felix Oliv
• Mål (5 min)- Få svar på frågor gällande peer review
- Få svar på allmänna frågor
- Få svar på frågor gällande stage/scene

• Rapport från tidigare möte (15 min)Vi har nu en spelplan. Nu har vi en JSONHandler som använder GSON.

• Diskussions ämnen (35 min)Stage/scene: Det bäst att göra på det sättet som känns lättast. Vi kan köra på båda sätt, både med en stage/scene-handler och en enda FXML-fil som sätter olika Panes to front.

Peer review: Det vi ska kritisera är modellen. 
Finns det beroenden som inte borde vara där? 
Cirkel-beroenden? 
Följa SOLID-principerna?
Skriv hur dom följt principerna och varför dom har gjort det bra.
Vi ska visa att vi förstår hur man programmerar objekt orienterat. 
"Det är perfekt för att....".

IPositionable i mappen utils: Varför finns den inte i modellen? Vi har den där nu för att den kommunicerar mellan view och modellen. Men Felix tyckte att vi ska flytta den till modellen.

Testning: Vi får testa metoder separat och testa hur moduler interagerar med varandra. Vi kan ta bort att dom är private/protected för att testa. Felix sa att man inte använder protected så ofta. 

Dice vi ska bestämma vart den ska vara i modellen och då rätta till i UML-diagrammet.

90% av raderna ska vara testade. 

20 min presentation. Prata om vad vi har gjort utifrån SDD och RAD. Det ska vara "PowerPoint-presentation". 15 min pratar vi och 5 min frågor. 
• Resultat och uppgifter (5 min)

Saker som vi ska fixa:

Vi ska in GitHub > insights > contributors
Det är viktigt att vi alla har skrivit någon kod med substans. Alla ska ha skrivit ungefär lika mycket kod. Github pro eller gör repo public.

Ta bort branches som har blivit "mergeade". Ta bort jättegamla. 

GameBoard klassen: metod som är private med map. getMap(). Kan ta bort.Controller: kollar "player make move", det finns ingen feedback på om det går att göra det draget. 
På något sätt få tillbaka feedback. Respons till Controllern. Ha en text view som controller kan visa om någon "går fel".  

IPositionable i mappen utils kanske flytta till model?

getNeighbours som inte tar med den föregående noden kan tas bort. Den används inte. 

Bilder för noder: ex CityPos. har resourceString i sig. Gör gärna något liknade som i player enum med color.

Skapa en abstract klass / interface för positioner. Det som står kan vara kvar men lyft upp duplicerad kod.

Trello - uppdatera hela tiden. Ta bort Tasks kategorin.

En viktig sak för betygssättningen: Viktigt att det finns en tydlig koppling mellan US, tasks, SDD och RAD. Visa att det finns en US med tasks som blivit kod. 

Fixa så att det finns en fungerande app. Strunta i onödiga grejer. 
• SummeringVi har en del saker att fixa från delen resultat och uppgifter. 

09:00 möte med handledare nästa vecka 21/10-21.