MötesprotokollGrupp: GrapefruitDatum: 16-09-21Lärosäte: Chalmers tekniska högskolaDeltagare: Tove Nilsson, Elvina Fahlgren, Ingrid Stake och Olivia Månström

• Mål (5 min)
- Få råd gällande design modellen. Vi vill ha hjälp med att få bort cirkelberoendet.
- Få hjälp med att börja lite, skulle behöva få råd gällande det.

• Rapport från tidigare möte (15 min)
- Vi har genomfört seminariumet och det gick bra.
- Löst Github problem. Vi la in misc filen i gitignore.
- Vi har förstått MVC bättre.

• Diskussions ämnen (35 min)

- Designmodellen:

När vi vänder upp en tile, executeRule()? 
Vi kan returnera en tile, som har några properties. 

Gällande Tileklasserna: Ganska meningslöst/överflödigt att ha flera klasser som gör en sak, därför kanske vi ska gå tillbaka till att ha enums för Tile.

GameBoard tar pengar från player.

Istället för att returnera en hel tile så får gameboard en listener. 
Listener är egentligen bättre men det är inte säkert att det kommer att fungera så bra. 

GamePiece behövs den? 
Då utgår vi alltid från att det finns en pjäs. Behövs inte. View behöver endast ha positionen. Ta bort GamePiece.

- Var vi ska börja:
Borde börja. Hade varit bra att ha något körbart. 

- Var ska vi lägga Test-mappen?
Ska ligga i src, kanske i Java. Java mappen borde vara rimligast. Men ska inte spela jättestor roll.

Vi diskuterade user stories och tasks. Vi skulle behöva ändra tasks i US om att rulla en tärning.

Epics pratade vi om, typ dela in View i en epic.
• Resultat och uppgifter (5 min)

Gör om design modellen.

Vi ska numrera user stories. Som epics ex. 1.1, 1.2, osv.
Vi behöver ändra tasks i user stories. Vi måste lösa "något". Stavfel i user stories. 

Vi måste lägga till Travis i vår repo. (Alla måste göra det.)
• Summering
Möte med handledare 23-09-21.